【裁判字號】    94,上易,1036
【裁判日期】    950818
【裁判案由】    詐欺
【裁判全文】
臺灣高等法院刑事判決                94年度上易字第1036號
上  訴  人  臺灣板橋地方法院檢察署檢察官
上  訴  人
即  被  告  卯○○○
選任辯護人  邱永祥律師
上列上訴人因詐欺案件，不服臺灣板橋地方法院93年度易字第11
16號，中華民國94年5月10日第一審判決（起訴案號：臺灣板橋
地方法院檢察署93年度偵續字第127號），提起上訴，本院判決
如下：
    主  文
原判決撤銷。
卯○○○無罪，其餘關於被訴詹炳昆、呂阿鳳之詐欺取財部分公
訴不受理。
    理  由
一、公訴意旨以：被告卯○○○於民國86年11月5日招攬互助會
    ，擔任會首，並招攬丁○○、庚○○等人加入互助會，不含
    會首共67會，約定會期自86年11月5日起至91年5月5日止，
    每月會款新台幣（下同）2萬元，每月五日在卯○○○位於
    台北縣樹林市○○街○段107號之住處內開標，每隔5個月再
    加標一次。詎卯○○○於會期進行期間，因其夫投資土地資
    金週轉困難，需款孔急，並明知其已無資力清償互助會款，
    竟基於概括犯意，意圖為自己不法之所有，陸續向詹百勝、
    陳淑美（原為林家靖名義）借標或承受周淑貞、陳秀珠、林
    碧霞、蘇錫東之活會，或代壬○○、寅○○處理互助會事宜
    ，嗣後即連續以上開承受、代標或借標之名義在前揭開標處
    所，自86年11月5日起，另按月於每月5日，並於87年5月20
    日、87年9月20日、88年1月20日、88年5月20日等加標日，
    至86年9月20日加標日止，連續28次以不詳金額之最高標息
    標得互助會款，致使其他活會會員陷於錯誤而交付會款，卯
    ○○○因而共詐得約2千餘萬元之匯款（每次標會共約詐得7
    、8萬元，28次則共約2千餘萬元，確實金額不詳），嗣於88
    年9月20日加標日，卯○○○向會員收取會款後即逃逸無蹤
    ，經活會會員互相聯繫始知受騙。（前揭互助會含會首共68
    會，其中含會首有29會為死會，39會為活會。詳列如附表，
      其中尚有得標與否不詳者，乃因告訴人指述未明確且無佐
    證可憑），案經告訴人丁○○、庚○○、辰○○、甲○○、
    辛○、林榮枝、子○○、乙○○○、丙○○、丑○○、戊○
    ○、癸○○訴由台北縣政府警察局樹林分局報請臺灣板橋地
    方法院檢察署檢察官偵辦，因認被告卯○○○涉有刑法第
    339 條第1項之詐欺取財罪嫌。
二、按犯罪事實應依證據認定之，無證據不得認定其犯罪事實；
    被告或共犯之自白，不得作為有罪判決之唯一證據，仍應調
    查其他必要之證據，以察其是否與事實相符，刑事訴訟法第
    154條第2項、第156條第2項分別定有明文。又告訴人之告訴
    ，係以使被告受刑事訴追為目的，是其陳述是否與事實相符
    ，仍應調查其他證據以資審認；最高法院76年台上字第4986
    號判例、52年台上字第1300號判例可資參照。次按刑事訴訟
    法上所謂認定犯罪事實之證據，係指足以認定被告確有犯罪
    行為之積極證據而言，該項證據自須適合於被告犯罪事實之
    認定，始得採為斷罪資料。如未能發現相當證據，或證據不
    足以證明，自不能以推測或擬制之方法，以為裁判之基礎。
    又刑事訴訟上證明之資料，無論其為直接或間接證據，均須
    達於通常一般人均不致有所懷疑，而得確信其為真實之程度
    ，始得據為有罪之認定，若其關於被告是否犯罪之證明未能
    達此程度，而有合理性懷疑之存在，致使無法形成有罪之確
    信，根據「罪證有疑，利於被告」之證據法則，即不得遽為
    不利被告之認定，此分別有最高法院29年上第3105號、40年
    臺上字第86號、76年臺上字第4986號判例可資參照。又犯罪
    事實依法應依證據認定之，不得僅以被告之反證不成立，持
    為認定犯罪之依據。（最高法院21年上第474號判例參照）
    ，公訴人認為被告卯○○○涉有犯罪，無非係以：被告卯○
    ○○自承：自陳淑美處承受陳秀珠與林碧霞各一會，且承受
    林碧霞一會，再向陳淑美借標林家靖之一會，並向其子詹百
    勝借標，又代標其夫寅○○之一會及壬○○之二會，且與庚
    ○○共標一會及因其夫土地投資無法周轉資金故於88年間已
    無資力等情、告訴人丁○○、庚○○、辰○○、甲○○、辛
    ○、林榮枝、子○○、乙○○○、丙○○、丑○○、戊○○
    、癸○○等人之指訴及證人即同案被告陳淑美、陳秀珠、林
    碧霞證述被告卯○○○承受渠3人之活會證人陳月鳳證稱被
    告卯○○○積欠債務抵銷繳交之死會款等執為論據，訊據被
    告卯○○○固坦認於右揭時間、地點，以召集如附表1所示
    之互助會，而於88年9月20日加標後即止會且分別承受會員
    周淑貞、陳秀珠、林碧霞、蘇錫東所參加之6會，嗣均得標
    ，並向其子詹百勝、其妹陳淑美（以林家靖名義入會部分）
    借標而得標，及處理其夫寅○○所參加之1會亦已得標，惟
    矢口否認有何詐欺犯行，辯稱：壬○○參加之二會均係託伊
    代標，伊沒有詐欺告訴人，伊之前有要跟他們和解，每個月
    有拿出2 萬4千元讓活會會員平分，拿了6個月，後來因沒有
    能力才沒有再賠償等等語。
三、本院經查：
  壹、無罪部分：
  (一)被告卯○○○固於偵查中供稱：因其夫寅○○於88年間買桃
    園觀音鄉土地投資失利，賠了很多錢，無法付利息，才會倒
    會，所得會款都用來付買土地的利息等語（偵查卷第5、87
    頁反面、90頁反面），核與證人寅○○證述88年間投資土地
    失利等情相符（偵續卷第38、原審卷第172、174、175頁）
    ，而本件被告卯○○○召攬之互助會係自86年11月5日起，
    並無證據證明被告卯○○○召攬本件互助會時，即有經濟窘
    困，週轉不靈之情形，據以認定其於召會之初，即有為自己
    不法所有之犯意甚明。甚且，縱可證明被告卯○○○自88年
    間起，雖有財務困窘之情形，惟此亦僅係表徵被告卯○○○
    財務困難之客觀狀態，尚難即可推定被告卯○○○於借標時
    有何不法所有之意圖之詐欺犯行。
  (二)證人即被告之夫寅○○於原審審理時證稱：伊有參加前開互
    助會，但都是由伊太太即被告在處理，是否要標下及繳納會
    款一節，也都是被告決定等語（原審卷第171、172頁）；證
    人即被告之子詹百勝在原審中證稱：伊所參加之前開互助會
    ，是借給伊母親即被告標下，伊不知其以多少錢得標，伊母
    親有說之後的死會錢會由其繳納等語（原審卷第178、179頁
    ）；證人即被告之妹陳淑美於偵查及原審時證稱：伊有以本
    人及李振昌、林家靖之名義入會，後來在會期進行中，林碧
    霞、陳秀珠又各讓一會給伊，後來伊覺得風險很大，又將受
    讓自林碧霞、陳秀珠的那二會，讓給被告，另被告有要跟伊
    借錢，伊就說借一會讓其標下，且講好以後的死會錢要由被
    告去繳納等語（偵查卷第77、78頁，原審卷第183至186頁）
    ，證人陳秀珠在偵查中證稱：伊有參加前開互助會，後來我
    還沒標就讓給陳淑美等語（偵查卷第77頁）；證人林碧霞於
    偵查中證稱：伊有參加前開互助會二會，伊都沒標，不到一
    年伊就讓出去，因伊不想跟了，一會是讓給陳淑美，一會讓
    給會首等語（偵查卷第78頁）；至證人林碧霞在原審中雖改
    稱；伊僅參加一會，在進行至十幾會時，轉讓給陳淑美，會
    單上之另一會係伊姊姊林碧珠參加的，伊不知道其處理情形
    等語，惟觀諸會單上之記載林碧霞確係參加二會，且由偵查
    筆錄觀之，就詢答過程中應不致有所誤認，況本件審理時距
    偵查中之訊問又已時隔近二年，人之記憶本會隨時間經過而
    有所模糊，是自應以證人林碧霞在偵查中之證述較為可信。
    而公訴人於起訴書中亦認為被告卯○○○確係向其子詹百勝
    、其妹陳淑美（以林家靖名義入會部分）借標時，及承受會
    員周淑貞、陳秀珠、林碧霞、蘇錫東等人之活會等語（起訴
    書第1頁），則被告卯○○○供承係其夫投資土地資金週轉
    困難，需款週轉，始陸續向其夫寅○○、其子詹百勝、其妹
    陳淑美（以林家靖名義入會部分）借標（得標後之死會會款
    由其繳納），另會員周淑貞、陳秀珠、林碧霞、蘇錫東均已
    退會，所參加之6會由其承受，故先後以會員周淑貞（2會）
    、陳秀珠（1會）、林碧霞（2會）、蘇錫東（1會）、詹百
    勝（1會）、林家靖（1會）、寅○○（1會）、壬○○（2會
    ）之名義，在上揭開標處所，以不詳金額之標息標得合會金
    等語（詳如附表二所示），此亦為告訴人丁○○、庚○○、
    辰○○、甲○○、辛○、林榮枝、子○○、乙○○○、丙○
    ○、丑○○、戊○○、癸○○等人分別於警詢、偵查及本院
    審理中所不否認（偵查卷第9至27、61、62頁，本院卷第34
    、149、151、165、190、217、246、270頁），是以本件互
    助會開標情形，應係已開標28次，其中11次係由被告卯○○
    ○得標，則公訴人認為：除自86年11月5日起，按月於每月5
    日，並於87年5月20日、87年9月20日、88年1月20日、88年5
    月20日等加標日，至86年9月20日加標日止，連續28次以不
    詳金額之最高標息（按4500元）標得互助會款云云（起訴書
    第2頁），已與事實不符，即有誤會，並據此推論被告卯○
    ○○有詐欺犯行，自非確論。
  (三)再者，本件互助會已開標28次中，除其中11次係由被告卯○
    ○○得標外，其餘係由各會員自行標得，已如上述，而本件
    開標時，係以翻閱月曆之日期或以抽籤方式決定得標之會員
    ，亦據證人林碧霞、庚○○分別於原審及本院結證無訛（原
    審卷第136、138頁，本院卷第165頁），準此，並無證據證
    明被告卯○○○係從中以舞弊詐術方法標得會款，則被告卯
    ○○○多次以射倖方式而標得會款，縱其他會員未能如願於
    當次標得會款，自難遽此即推斷被告卯○○○有何使用詐術
    冒標，使告訴人等陷於錯誤而支付活會會款。
  (四)被告卯○○○另辯稱會員壬○○確有參加本件互助會，伊並
    無虛列壬○○為會員及冒用其名義標會等語，被告卯○○○
    於原審中陳稱：伊在替壬○○標下二會後，就交現金給她云
    云，於本院陳稱：壬○○的會是其先讓給伊，伊再讓給陳文
    玲，這個會是陳文玲後來託伊幫她寫標單，伊一樣標單寫壬
    ○○的名義，標息金額4500元，有標到該次的會，二次都是
    這樣。得標的日期、及得標總金額伊都忘記了等語（本院卷
    第147頁），被告卯○○○為壬○○標會之情形，前後所述
    雖並不相符，惟被告卯○○○始終堅決否認虛列壬○○為會
    員及冒用其名義標會等語，被告卯○○○於偵查中亦陳稱：
    伊被壬○○倒會，大約是86年或87年間，倒了約3百萬元，
    她欠伊會錢70多萬元，伊還向他人借款150萬元予壬○○，
    她未還錢，後來伊有從會錢內抵銷等語（偵查卷第90頁反面
    ），證人丑○○於本院證稱：確實有壬○○此人，他是呂傳
    明之妻，她有無跟會伊不清楚，伊有跟呂傳明之互助會，伊
    的會亦被他倒會等語（本院卷第270頁反面），按民間互助
    會，朋友間相互參與彼此召攬之互助會，事屬常有，則壬○
    ○確有其人，且其參與被告卯○○○所名攬之本件互助會自
    非不無可能，抑且，壬○○並未繼續繳納本件互助會之死會
    會款亦屬合理之懷疑，況且，檢察官亦無認定被告卯○○○
    有虛列壬○○為會本件互助會會員及被告卯○○○冒用壬○
    ○標取會款之行為，參以告訴人林榮枝、子○○於警詢中指
    稱：本件互助會連會首共29人標得該會，尚有活會39會未標
    得該會等語（偵查卷第15、19頁），且有如上述附表二所示
    會員標會情形（偵查卷第66頁），從而，被告卯○○○尚無
    證據證明有何冒用會員標取會款之情形，應可認定。
  (五)至於告訴人等雖提出本件互助會會員名單為憑（偵查卷第33
    、37、39頁），然上開互助會員名單並無得標記錄及金額可
    供參憑，充其量僅能證明確有上開會員，並非如告訴人所指
    訴臆測被告卯○○○冒標行為之佐證，渠等在該會單上「打
    勾」記號，推定被告卯○○○有詐取會款（或偽造標單冒標
    ）行為，均核屬推測之詞，尚難據為認定被告卯○○○不利
    之事證。
  (六)又本件互助會係持續開標29次後（含會首），於88年9月始
    宣告倒會，又被告卯○○○於89年7月20日以律師存證信函
    通知告訴人庚○○等人召開債權人會議處理本件互助會債務
    ，並與告訴人庚○○等人達成和解，每月給付每位告訴人3
    千元，被告詹月娥共給付至90年4、及7月止，共約7次等情
    ，為告訴人庚○○等人所自承（偵查卷第30頁），亦有上開
    律師存證信函附卷可參（偵查卷第98、99頁），被告卯○○
    ○於本院審理中仍積極與本件被害人等人協商，並與告訴人
    甲○○、辰○○、子○○、乙○○○、丙○○、會員林志吉
    等人達成和解，此有協議書在卷可稽（本院卷第208、209、
    222、223、237、247），另其餘告訴人庚○○、丁○○、辛
    ○（由林擎諺原名林榮枝入會）丑○○、癸○○等人雖未達
    成和解（因被告卯○○○所簽發交付之支票發票日95年11
    月26日塗改漏未蓋章，以致無效，見95年8月8日陳報狀，附
    於本院卷內），足認被告卯○○○是否確有為自己不法所有
    之意圖，誠屬可疑。故公訴人此部分之指訴是否屬實，甚有
    疑竇，本院自不能以推測或擬制之方法，遽以認定被告等確
    有此部分之詐欺犯行。
  (七)刑事訴訟法第161條第1項規定：檢察官就被告犯罪事實，應
    負舉證責任，並指出證明之方法。因此，檢察官對於起訴之
    犯罪事實，應負提出證據及說服之實質舉證責任。倘其所提
    出之證據，不足為被告有罪之積極證明，或其闡明之證明方
    法，無從說服法官以形成被告有罪之心證，基於無罪推定之
    原則，自應為被告無罪判決之諭知。檢察官未提出適合於證
    明犯罪事實之積極證據，並闡明其證據方法與待證事實之關
    係。本院對於卷內訴訟資料，逐一剖析，參互審酌，仍無從
    獲得被告卯○○○成立詐欺取財罪嫌之確切心證，自應為被
    告卯○○○無罪之諭知（除被告卯○○○被訴對其配偶寅○
    ○之兄詹炳昆、呂阿鳳所涉詐欺取財部分外，詳後述）無罪
    之諭知。
 貳、公訴不受理部分：
  (一)公訴意旨另以被告卯○○○於前開時、地連續28次以不詳金
    額之最高標息標得本件互助會款，使其他活會會員詹炳昆（
    附表二編號21）、呂阿鳳（即詹呂阿鳳，附表二編號22）陷
    於錯誤而交付之，因認被告卯○○○對被害人詹炳昆、呂阿
    鳳涉有刑法第339條第1項詐欺取財罪嫌。
  (二)按五親等內之血親或三親等內之姻親犯有刑法第339條第1項
    之詐欺取財罪者，須告訴乃論，又告訴乃論之罪，又未經告
    訴，應諭知不受理之判決。刑法第343條、第324條第2項、
    刑事訴訟法第303條第3款別定有明文，本件公訴人所指之活
    會會員被害人詹炳昆、呂阿鳳（即詹呂阿鳳）2人，其中詹
    炳昆為被告卯○○○配偶寅○○之胞兄，呂阿鳳（即詹呂阿
    鳳）寅○○之胞兄詹正川之配偶，與被告卯○○○均有旁系
    二親等之姻親關係，亦據被告卯○○○陳明在卷，並為告訴
    人等所不否認，且有戶籍謄本在卷可稽（本院卷第52至58、
    186、187頁），則依上開規定，被告卯○○○所涉被訴對詹
    炳昆（附表二編號21之其中一會為活會部分）、呂阿鳳（即
    詹呂阿鳳，附表二編號22）2人之詐欺取財部分，應屬告訴
    乃論之罪，公訴人未經詹炳昆、呂阿鳳2人之告訴，逕就被
    告卯○○○對詹炳昆、呂阿鳳2人之詐欺取財罪部分予以起
    訴，與法自有未合，此部分自應諭知不受理之判決。
四、原審未察，據以對被告卯○○○論罪科刑，尚有未洽，被告
    卯○○○提起上訴，否認犯罪為有理由，檢察官未予詳察，
    依告訴人之請求以原審量處被告之刑度過輕提起上訴，指摘
    原審判決不當，雖無理由，惟原判決既有前揭瑕疵，無可維
    持，自應由本院將原判決撤銷予以改判，另為被告卯○○○
    無罪及不受理之諭知。
據上論斷，應依刑事訴訟法第369條第1項前段、第364條、第301
條第1項，第303條第3款判決如主文。
本案經檢察官林慶宗到庭執行職務。
中    華    民    國    95    年    8     月    18    日
                  刑事第十九庭  審判長法  官  宋  祺
                                      法  官  陳憲裕
                                      法  官  蔡明宏
以上正本證明與原本無異。
不得上訴。
                                      書記官  陳建邦
中    華    民    國    95    年    8     月    18    日
   附表一：
   ┌──┬─────────┬────┬────────────────┐
   │編號│會    員          │是否得標│  備                       註   │
   ├──┼─────────┼────┼────────────────┤
   │1   │卯○○○（會首）  │已標    │                                │
   ├──┼─────────┼────┼────────────────┤
   │2   │周淑貞            │已標    │被告卯○○○承受                │
   ├──┼─────────┼────┼────────────────┤
   │3   │周淑貞            │已標    │被告卯○○○承受                │
   ├──┼─────────┼────┼────────────────┤
   │4   │林志吉            │（不詳）│                                │
   │    │                  │        │                                │
   ├──┼─────────┼────┼────────────────┤
   │5   │林志吉            │未標    │                                │
   ├──┼─────────┼────┼────────────────┤
   │6   │戊○○            │未標    │                                │
   ├──┼─────────┼────┼────────────────┤
   │7   │戊○○            │未標    │                                │
   ├──┼─────────┼────┼────────────────┤
   │8   │丁○○            │未標    │                                │
   ├──┼─────────┼────┼────────────────┤
   │9   │丁○○            │未標    │                                │
   ├──┼─────────┼────┼────────────────┤
   │10  │曾有利            │（不詳）│                                │
   │    │                  │        │                                │
   ├──┼─────────┼────┼────────────────┤
   │11  │曾有利            │未標    │                                │
   ├──┼─────────┼────┼────────────────┤
   │12  │伍弘              │未標    │                                │
   ├──┼─────────┼────┼────────────────┤
   │13  │伍弘              │未標    │                                │
   ├──┼─────────┼────┼────────────────┤
   │14  │伍弘              │未標    │                                │
   ├──┼─────────┼────┼────────────────┤
   │15  │陳秀珠            │已標    │陳淑美再轉給被告卯○○○承受    │
   ├──┼─────────┼────┼────────────────┤
   │16  │李振昌            │已標    │陳淑美之夫                      │
   ├──┼─────────┼────┼────────────────┤
   │17  │陳淑美            │已標    │                                │
   ├──┼─────────┼────┼────────────────┤
   │18  │陳月鳳            │已標    │                                │
   ├──┼─────────┼────┼────────────────┤
   │19  │林家靖            │已標    │陳淑美借標給被告卯○○○        │
   │    │                  │        │                                │
   ├──┼─────────┼────┼────────────────┤
   │20  │洪春悅            │未標    │                                │
   ├──┼─────────┼────┼────────────────┤
   │21  │洪春悅            │未標    │                                │
   ├──┼─────────┼────┼────────────────┤
   │22  │黃美鳳            │已標    │                                │
   ├──┼─────────┼────┼────────────────┤
   │23  │黃美鳳            │未標    │                                │
   ├──┼─────────┼────┼────────────────┤
   │24  │黃美鳳            │未標    │                                │
   ├──┼─────────┼────┼────────────────┤
   │25  │藍阿秋            │未標    │                                │
   ├──┼─────────┼────┼────────────────┤
   │26  │庚○○            │已標    │與被告卯○○○各占二分之一      │
   ├──┼─────────┼────┼────────────────┤
   │27  │庚○○            │未標    │                                │
   ├──┼─────────┼────┼────────────────┤
   │28  │庚○○            │未標    │                                │
   ├──┼─────────┼────┼────────────────┤
   │29  │辰○○            │未標    │（告訴代理人甲○○）            │
   ├──┼─────────┼────┼────────────────┤
   │30  │辰○○            │未標    │（告訴代理人甲○○）            │
   ├──┼─────────┼────┼────────────────┤
   │31  │蔡永裕            │未標    │                                │
   ├──┼─────────┼────┼────────────────┤
   │32  │蔡錦霞            │未標    │                                │
   ├──┼─────────┼────┼────────────────┤
   │33  │蔡永貞            │已標    │                                │
   ├──┼─────────┼────┼────────────────┤
   │34  │蔡永貞            │已標    │                                │
   ├──┼─────────┼────┼────────────────┤
   │35  │詹炳昆            │（不詳）│                                │
   │    │                  │        │                                │
   ├──┼─────────┼────┼────────────────┤
   │36  │詹炳昆            │未標    │                                │
   ├──┼─────────┼────┼────────────────┤
   │37  │呂阿鳳            │未標    │                                │
   ├──┼─────────┼────┼────────────────┤
   │38  │詹美玲            │已標    │                                │
   ├──┼─────────┼────┼────────────────┤
   │39  │丙○○            │未標    │實為其妻乙○○○處理            │
   ├──┼─────────┼────┼────────────────┤
   │40  │丙○○            │未標    │實為其妻乙○○○處理            │
   ├──┼─────────┼────┼────────────────┤
   │41  │陳相勳            │（不詳）│                                │
   │    │                  │        │                                │
   ├──┼─────────┼────┼────────────────┤
   │42  │呂佳蓉            │未標    │                                │
   ├──┼─────────┼────┼────────────────┤
   │43  │振成              │已標    │                                │
   ├──┼─────────┼────┼────────────────┤
   │44  │洪美雲            │未標    │                                │
   ├──┼─────────┼────┼────────────────┤
   │45  │洪美雲            │未標    │                                │
   ├──┼─────────┼────┼────────────────┤
   │46  │許金池            │未標    │                                │
   ├──┼─────────┼────┼────────────────┤
   │47  │許金池            │未標    │                                │
   ├──┼─────────┼────┼────────────────┤
   │48  │戴月霞            │（不詳）│                                │
   │    │                  │        │                                │
   ├──┼─────────┼────┼────────────────┤
   │49  │黃靜文            │已標    │                                │
   ├──┼─────────┼────┼────────────────┤
   │50  │辛○              │未標    │實為其子林榮枝處理              │
   ├──┼─────────┼────┼────────────────┤
   │51  │楊麗虹            │未標    │                                │
   ├──┼─────────┼────┼────────────────┤
   │52  │陳銀招            │未標    │                                │
   ├──┼─────────┼────┼────────────────┤
   │53  │楊玉貞            │未標    │                                │
   ├──┼─────────┼────┼────────────────┤
   │54  │楊玉芳            │未標    │                                │
   ├──┼─────────┼────┼────────────────┤
   │55  │林碧霞            │已標    │陳淑美再轉給被告卯○○○承受    │
   ├──┼─────────┼────┼────────────────┤
   │56  │林碧霞            │已標    │被告卯○○○承受                │
   ├──┼─────────┼────┼────────────────┤
   │57  │蘇錫東            │已標    │被告卯○○○承受                │
   ├──┼─────────┼────┼────────────────┤
   │58  │陳福來            │已標    │                                │
   ├──┼─────────┼────┼────────────────┤
   │59  │陳宏銘            │未標    │                                │
   ├──┼─────────┼────┼────────────────┤
   │60  │王寶猜            │未標    │已由癸○○承受                  │
   ├──┼─────────┼────┼────────────────┤
   │61  │壬○○            │已標    │被告卯○○○代標                │
   ├──┼─────────┼────┼────────────────┤
   │62  │壬○○            │已標    │被告卯○○○代標                │
   ├──┼─────────┼────┼────────────────┤
   │63  │寅○○            │已標    │被告卯○○○代標                │
   ├──┼─────────┼────┼────────────────┤
   │64  │詹百勝            │已標    │被告卯○○○借標                │
   ├──┼─────────┼────┼────────────────┤
   │65  │倪美蓮            │已標    │                                │
   ├──┼─────────┼────┼────────────────┤
   │66  │丑○○            │未標    │                                │
   ├──┼─────────┼────┼────────────────┤
   │67  │陳淑枝            │已標    │                                │
   ├──┼─────────┼────┼────────────────┤
   │68  │子○○            │未標    │                                │
   └──┴─────────┴────┴────────────────┘
附表二：（含會首共計68會）
┌──┬────┬────┬────┬──────────┐
│編號│會員姓名│參加會數│已否得標│    備  註          │
├──┼────┴────┼────┼──────────┤
│ 一 │卯○○○（會首）  │        │                    │
├──┼────┬────┼────┼──────────┤
│ 二 │周淑貞  │二會    │死會    │二會均由被告承受並得│
│    │        │        ├────┤標                  │
│    │        │        │死會    │                    │
├──┼────┼────┼────┼──────────┤
│ 三 │林志吉  │二會    │死會    │                    │
│    │        │        ├────┤                    │
│    │        │        │活會    │                    │
├──┼────┼────┼────┼──────────┤
│ 四 │戊○○  │二會    │活會    │                    │
│    │        │        ├────┤                    │
│    │        │        │活會    │                    │
├──┼────┼────┼────┼──────────┤
│ 五 │丁○○  │二會    │活會    │                    │
│    │        │        ├────┤                    │
│    │        │        │活會    │                    │                                                                                                                                         │
├──┼────┼────┼────┼──────────┤
│ 六 │曾有利  │二會    │死會    │                    │
│    │        │        ├────┤                    │
│    │        │        │活會    │                    │                                                                                                                                      │    │                                            ││    │
├──┼────┼────┼────┼──────────┤
│ 七 │伍弘    │三會    │活會    │                    │
│    │        │        ├────┤                    │
│    │        │        │活會    │                    │
│    │        │        ├────┤                    │
│    │        │        │活會    │                    │
├──┼────┼────┼────┼──────────┤
│ 八 │陳秀珠  │一會    │死會    │由陳淑美承受，復轉由│
│    │        │        │        │被告承受，並由被告得│
│    │        │        │        │標                  │
├──┼────┼────┼────┼──────────┤
│ 九 │李振昌  │一會    │死會    │陳淑美借陳秀珠之夫名│
│    │        │        │        │義入會              │
├──┼────┼────┼────┼──────────┤
│一０│陳淑美  │一會    │死會    │被告妹              │
├──┼────┼────┼────┼──────────┤
│一一│陳月鳳  │一會    │死會    │被告妹              │
├──┼────┼────┼────┼──────────┤
│一二│林家靖  │一會    │活會    │陳淑美借陳月鳳之子名│
│    │        │        │        │義入會，被告借標    │
├──┼────┼────┼────┼──────────┤
│一三│洪春悅  │二會    │活會    │                    │
│    │        │        ├────┤                    │
│    │        │        │活會    │                    │
├──┼────┼────┼────┼──────────┤
│一四│黃美鳳  │三會    │死會    │                    │
│    │        │        ├────┤                    │
│    │        │        │活會    │                    │
│    │        │        ├────┤                    │
│    │        │        │活會    │                    │
├──┼────┼────┼────┼──────────┤
│一五│藍阿秋  │一會    │活會    │                    │
├──┼────┼────┼────┼──────────┤
│一六│庚○○  │三會    │死會    │得標一會，被告借標二│
│    │        │        ├────┤分之一，會款平分    │
│    │        │        │活會    │                    │
│    │        │        ├────┤                    │
│    │        │        │活會    │                    │
├──┼────┼────┼────┼──────────┤
│一七│辰○○  │二會    │活會    │                    │
│    │        │        ├────┤                    │
│    │        │        │活會    │                    │
├──┼────┼────┼────┼──────────┤
│一八│蔡永裕  │一會    │活會    │                    │
├──┼────┼────┼────┼──────────┤
│一九│蔡錦霞  │一會    │活會    │                    │
├──┼────┼────┼────┼──────────┤
│二０│蔡永貞  │二會    │死會    │                    │
│    │        │        ├────┤                    │
│    │        │        │死會    │                    │
├──┼────┼────┼────┼──────────┤
│二一│詹炳昆  │二會    │死會    │                    │
│    │        │        ├────┤                    │
│    │        │        │活會    │                    │
├──┼────┼────┼────┼──────────┤
│二二│呂阿鳳  │一會    │活會    │                    │
├──┼────┼────┼────┼──────────┤
│二三│詹美玲  │一會    │死會    │                    │
├──┼────┼────┼────┼──────────┤
│二四│丙○○  │二會    │活會    │乙○○○以先生名義入│
│    │        │        ├────┤會                  │
│    │        │        │活會    │                    │
├──┼────┼────┼────┼──────────┤
│二五│陳相勳  │一會    │死會    │                    │                                                                                                                                                                                                                                                         │
├──┼────┼────┼────┼──────────┤
│二六│呂佳蓉  │一會    │活會    │子○○借名入會      │
├──┼────┼────┼────┼──────────┤
│二七│振成    │一會    │死會    │                    │
├──┼────┼────┼────┼──────────┤
│二八│洪美雲  │二會    │活會    │                    │
│    │        │        ├────┤                    │
│    │        │        │活會    │                    │
├──┼────┼────┼────┼──────────┤
│二九│許金池  │二會    │活會    │                    │
│    │        │        ├────┤                    │
│    │        │        │活會    │                    │
├──┼────┼────┼────┼──────────┤
│三０│戴月霞  │一會    │死會    │                    │
├──┼────┼────┼────┼──────────┤
│三一│黃靜文  │一會    │死會    │                    │
├──┼────┼────┼────┼──────────┤
│三二│辛  ○  │一會    │活會    │己○○（原名林榮枝）│
│    │        │        │        │以母親名義入會      │
├──┼────┼────┼────┼──────────┤
│三三│楊麗虹  │一會    │活會    │己○○以妻楊麗虹入會│
├──┼────┼────┼────┼──────────┤
│三四│陳銀招  │一會    │活會    │                    │
├──┼────┼────┼────┼──────────┤
│三五│楊玉貞  │一會    │活會    │                    │
├──┼────┼────┼────┼──────────┤
│三六│楊玉芳  │一會    │活會    │                    │
├──┼────┼────┼────┼──────────┤
│三七│林碧霞  │二會    │死會    │二會分由陳淑美、被告│
│    │        │        ├────┤承受，陳淑美復轉由被│
│    │        │        │死會    │告承受，二會均由被告│
│    │        │        │        │得標                │
├──┼────┼────┼────┼──────────┤
│三八│蘇錫東  │一會    │死會    │由被告承受並得標    │
├──┼────┼────┼────┼──────────┤
│三九│陳福來  │一會    │死會    │                    │
├──┼────┼────┼────┼──────────┤
│四０│陳宏銘  │一會    │活會    │                    │
├──┼────┼────┼────┼──────────┤
│四一│王寶猜  │一會    │活會    │由癸○○承受        │
├──┼────┼────┼────┼──────────┤
│四二│壬○○  │二會    │死會    │                    │
│    │        │        ├────┤                    │
│    │        │        │死會    │                    │
├──┼────┼────┼────┼──────────┤
│四三│寅○○  │一會    │死會    │被告夫，由被告借標  │
├──┼────┼────┼────┼──────────┤
│四四│詹百勝  │一會    │死會    │被告子，由被告借標  │
├──┼────┼────┼────┼──────────┤
│四五│倪美蓮  │一會    │死會    │                    │
├──┼────┼────┼────┼──────────┤
│四六│丑○○  │一會    │活會    │                    │
├──┼────┼────┼────┼──────────┤
│四七│陳淑枝  │一會    │死會    │                    │                                                                                                                                                                  │          │          │
├──┼────┼────┼────┼──────────┤
│四八│子○○  │一會    │活會    │                    │
└──┴────┴────┴────┴──────────┘


司法院資訊處製作；財團法人民間司法改革基金會備份。
